# 请教陈版，关于计算非经时是否考虑所得税的情况

提问人：流浪的小狗 时间：2013-04-01 19:00:41
陈版，上期确认递延受益 100 万，并交了所得税，在本期转为当期收益时，请问在计算非经对净利润的影响时，是否还需要考虑所得税部分即 25 万？

回答人：chenyiwei
既然“上期确认递延受益 100 万，并交了所得税”，则上期期末是否为此确认了递延所得税资产？ 如果是，则递延所得税资产转回时将增加本期的“所得税费用——递延所得税费用”，对这部分递延所得税费用应作为“非经常性损益的所得税影响”纳入考虑。 如果没有确认递延所得税资产，则本期确认的营业外收入无对应的所得税影响。

提问人：流浪的小狗 时间：2013-04-01 22:06:04
如果上期确认了递延，那本期在考虑非经的所得税影响时，其实双方已经抵消了，因为转回的递延所得税和纳税调减少确认的当期所得税正好抵掉。如果原来没有确认递延，那本期就会存在一块纳税调减的部分对应的所得税
<来自中国会计视野网iPhone客户端>

回答人：chenyiwei
“纳税调减少确认的当期所得税”在报表上是不单独确认的。该项目对应的当期所得税为零（因为结转营业外收入的年度不计税），所得税费用的影响就是前期确认的递延所得税资产的转回。